臺灣新竹地方法院刑事判決　　　　　　　　　　　　　　　九十一年度易字第二號
　　公　訴　人　臺灣新竹地方法院檢察署檢察官
　　被　　　告　乙○○
右列被告因贓物案件，經檢察官提起公訴( 九十年度偵字第一五四二號 )，本院判決
如左：
    主  文
乙○○故買贓物，累犯，處有期徒刑肆月，如易科罰金，以參佰元折算壹日。
    事  實
一、乙○○前於民國八十五年五月六日因違反麻醉藥品管理條例案件，經本院判處有
    期徒刑三年四月，經臺灣高等法院駁回上訴確定在案，於八十七月五日假釋出監
    ，並於八十八年三月一日假釋期滿執行完畢，猶未悔改，竟於八十九年七月下旬
    ，在新竹市「佳佳遊樂場」，明知綽號「大胖」之不詳姓名成年男子所出售ＭＯ
    ＴＯＲＯＬＡ牌ＣＤ９２８型行動電話( 原為甲○○所有，前於八十九年六月六
    日，在新竹市○區○○路一一四號住處失竊 )係來路不明之贓物，竟仍以新臺幣
    ( 下同 )一千元之代價，向綽號「大胖」之男子購買上開行動電話，供己使用，
    復於八十九年七月二十四日，持往新竹市○○路○段二二五號「大昌當舖」典當
    得款一千二百元，嗣經警在「大昌當舖」執行查贓勤務時，始循線查獲上情。
二、案經新竹縣警察局移送臺灣新竹地方法院檢察署檢察官偵查起訴。
    理  由
一、訊據被告乙○○固供承有於右揭時地，前往「大昌當舖」典當上開行動電話，得
    款一千二百元之情事，惟矢口否認有何故買贓物犯行，辯稱：上開行動電話係鄭
    建輝竊得後交其持往典當，並非伊向「大胖」購買云云。經查，被告為警查獲持
    往「大昌當舖」典當之上述行動電話，係甲○○所有，前於八十九年六月六日，
    在新竹市○區○○路一一四號住處失竊之物一節，業據被害人甲○○陳述明確，
    復有照片一張及贓證物品認領保管收據一紙附卷可稽。又被告就其取得上開行動
    電話之經過既於警訊時供述：「( 問：該支手機你是從何處取得？ )答：該支手
    機是我在遊樂場打電玩時，客人賣給我，當時以一千元成交。」、「( 問：你是
    於何時、何地買得該支手機？賣你的人年籍、姓名資料為何？ )答：該支手機是
    大約在八十九年七月二十日在新竹市『佳佳』遊樂場，一名大約二十五、二十六
    歲綽號『大胖』男子賣給我，真實姓名、年籍我均不知道。」等語明確( 詳八十
    九年度偵字第五九一二號偵查卷第三頁反面 )，繼於偵訊時亦陳稱：「( 問：電
    話來源？ )答：是在典當的前天在『佳佳』遊樂場打電動玩具，有一『小胖』的
    拿這支行動電話賣我一千元，『小胖』在等，我就拿這支電話去問說可以當一千
    二百元，我就向『小胖』買下來。」乙節綦詳，已陳述係向綽號「大胖」之不詳
    姓名成年男子以一千元購得上開行動電話，而未提及係自鄭建輝處取得行動電話
    ，則被告於警訊及偵訊中所為之陳述，應係案發時較少權衡利害得失或受他人之
    干預之供述，較之事後翻異之詞為可採信，故除非有事證可證明當事人嗣後更異
    之詞與事實相符或其初供係屬虛偽者，自不得任意捨棄其當時所為之陳述而不採
    。參之被告與鄭建輝曾於八十九年五月二十七日前往苗栗縣頭份鎮興隆里六鄰三
    十五號前，為訴外人謝沅龍搬運陷於農田中之來路不明贓車，而經本院以八十九
    年度易字第一二二五號刑事判決判處其等共同搬運贓物罪刑確定，亦有本院八十
    九年度易字第一二二五號刑事判決附卷可稽，足見被告如自鄭建輝處收受上開行
    動電話並持往典當，應無不於警訊及偵查時即予陳述上開行動電話係由鄭建輝交
    付之理。況證人鄭建輝亦堅決否認其有於八十九年七月間交付上開行動電話予被
    告持往當舖典當，至鄭建輝雖曾有竊盜犯行，而經本院於九十年七月間以八十九
    年度少易字第三號刑事判決有期徒刑三年，惟並無列有竊取上開行動電話之犯行
    ，是難僅據被告單方之陳述，逕予認定上開行動電話係由鄭建輝交被告取得，此
    外，復查無其他證據證明被告有受鄭建輝委託前往當舖典當上開行動電話情事，
    是被告此部分所辯，要難採信。末查，對於贓物之認識，並不以行為人對於該物
    確信其係贓物為限，只須行為人對該物來源存疑，而懷疑其可能為贓物，或雖有
    預見，而不背其本意時，即認有贓物之認識，是被告於購買上開行動電話時，既
    未曾與綽號「大胖」之不詳姓名成年男子有交易往來之情形，且非在通訊行之營
    業場所交易，即率然在電動玩具店內，未加查證綽號「大胖」之不詳姓名成年男
    子取得行動電話之來源，即逕行買受，顯悖於常情，佐以被告係較市價不相當之
    價格購買上述行動電話，難謂其不知上開行動電話為贓物，被告所辯顯係諉卸刑
    責之詞，不足採信。其罪證明確，犯行洵堪認定，應依法論科。
二、次按行為後法律有變更者，適用裁判時之法律，但裁判前之法律有利於行為人者
    ，適用最有利於行為人之法律，刑法第二條第一項定有明文。查被告前開行為後
    ，刑法第四十一條業於九十年一月四日修正為「犯最重本刑為五年以下有期徒刑
    以下之刑之罪，而受六月以下有期徒刑或拘役之宣告，因身體、教育、職業、家
    庭之關係或其他正當事由，執行顯有困難者，得以一元以上三元以下折算一日，
    易科罰金。但確因不執行所宣告之刑，難收矯正之效或難以維持法秩序者，不在
    此限。」、「併合處罰之數罪，均有前項情形，其應執行之刑逾六月者，亦同。
    」，並於同年月十日公布施行，於同年月十二日生效，是被告行為後法律已有變
    更，而比較新舊法之規定，以變更後之新法對被告有利，則依刑法第二條第一項
    前段之規定，自應適用新法即行為時之刑法第四十一條第一項之規定，合先敘明
    。
三、核被告所為，係犯刑法第三百四十九條第二項之故買贓物罪。查被告前於八十五
    年五月六日因違反麻醉藥品管理條例案件，經本院判處有期徒刑三年四月，經臺
    灣高等法院駁回上訴確定在案，於八十七月五日假釋出監，並於八十八年三月一
    日假釋期滿執行完畢，有臺灣高等法院被告全國前案紀錄表附卷可按，其前受有
    期徒刑執行完畢，於五年以內再犯本件最重本刑為有期徒刑以上之罪，為累犯，
    應依刑法第四十七條之規定加重其刑。爰審酌被告之素行、犯罪動機、所得之利
    益、犯罪所生之危害、犯後否認犯行之態度等一切情狀，量處如主文所示之刑，
    並諭知易科罰金之折算標準。
據上論斷，應依刑事訴訟法第二百九十九條第一項前段，刑法第二條第一項前段、第
三百四十九條第二項、第四十七條、修正後第四十一條第一項，罰金罰鍰提高標準條
例第一條前段、第二條，判決如主文。
本案經檢察官吳金棟到庭執行職務。
中      華      民      國    九十一    年      四      月     四       日
                              臺灣新竹地方法院刑事第一庭
                                    法  官  王佳惠
右正本證明與原本無異。
如不服本判決，應於判決送達後十日內向本院提出上訴狀( 應附繕本 )，上訴於
臺灣高等法院。
                                    書記官  江靜玲
中      華      民      國    九十一    年      四      月     八       日
附錄論罪科刑法條全文：刑法第三百四十九條第二項。
搬運、寄藏、故買贓物或為擔保者，處五年以下有期徒刑、拘役或科或併科一千元以
下罰金。
